【裁判字號】    89,訴,121
【裁判日期】    890608
【裁判案由】    給付借款
【裁判全文】
臺灣雲林地方法院民事判決  八十九年度訴字第一二一號
    原      告  甲○○
    訴訟代理人  陳文蘭
    被      告  乙○○
右當事人間請求給付票款等事件，本院判決如左：
    主      文
被告應給付原告票款新臺幣肆佰萬元，及自民國八十八年十二月十一日起至清償日止
，按週年利率百分之六計算之利息。
原告其餘之訴駁回。
訴訟費用由被告負擔。
本判決第一項得假執行。
    事      實
甲、原告方面：
一、聲明：如主文第一項所示。
二、陳述：
    原告執有訴外人佳格砂石股份有限公司因向原告借款所簽發，被告乙○○背書之
    支票一紙，付款人係訴外人台北市第九信用合作社古亭分社，帳號000000
    0號，票號ＤＥ0000000號，面額新台幣（下同）肆佰萬元；票載發票日
    民國（下同）八十八年十二月五日之支票一紙，詎原告於八十八年十二月十日提
    示竟遭退票，爰本於借貸關係暨票據背書關係請求判決。
三、證據：提出支票及退票理由單影本各乙紙。
乙、被告方面：
一、聲明：原告之訴駁回。
二、陳述：否認與原告之間有借貸關係存在，承認有於系爭支票上為背書。
三、證據：未提出任何證據。
     理    由
一、程序方面：
    按訴狀訴達後，原告不得將原訴變更或追加他訴。但經被告同意或不甚礙被告之
    防禦及訴訟之終結者，不在此限。被告於訴之變更或追加無異議，而為本案之言
    詞辯論者，視為同意變更或追加，為民事訴訟法第二百五十五條明文規定，本件
    原告原依借貸關係請求，嗣於準備程序中追加依票據關係請求，被告無異議而為
    言詞辯論，視為同意原告訴之追加，合先敘明。
二、本件原告主張：伊執有佳格砂石股份有限公司因向原告借款而簽發，由被告乙○
    ○背書，付款人台北市第九信用合作社古亭分社，帳號0000000號，票號
    ＤＥ0000000號，面額肆佰萬元；票載發票日民國（下同）八十八年十二
    月五日之支票一紙，詎原告於八十八年十二月十日提示竟遭退票，爰本於借貸及
    票據關係請求判決如主文第一項所示。被告則否認其與原告之間有借貸關係存在
    ，惟承認其有於系爭票據上為背書等語茲為抗辯。
三、得心證之理由：原告主張持有被告背書之右揭支票之事實，業據其提出系爭支票
    及退票理由單影本各一紙為證，被告亦自承系爭支票及背書為真正，原告之主張
    堪信為真實。被告雖以其與原告之間從無借貸關係等語置辯，惟被告所辯縱然屬
    實，但其既承認於系爭票據上為背書行為，自不能因而解免其票據背書人之責任
    。從而，原告本於票據法律關係，請求被告給付本件票款，及自付款提示翌日起
    至清償日止，按週年利率百分之六計算之利息，依票據法第一百三十一條前段、
    第一百四十四條、第九十六條第一、二項、第一百三十三條之規定，核屬正當，
    應予准許。至原告依借貸關係請求部分，迭據被告否認否認與原告有借貸關係，
    原告亦不能舉證證明，此部份之請求即屬無據，應予駁回。
四、本件原告勝訴部分係命清償票據債務所為被告敗訴之判決，爰依職權宣告假執行
    。
五、據上論結，本件原告之訴為一部有理由，一部無理由，依民事訴訟法第七十九條
    但書、第三百八十九條第一項第四款，判決如主文。
中      華      民      國    八十九    年      六      月    八    日
                                    臺灣雲林地方法院民事庭
~B審判長法官  邱瑞裕
~B法      官  陳秋如
~B法      官  陳婉玉
右為正本係照原本作成
如對本判決上訴須於判決送達後二十日內向本院提出上訴狀。（須附繕本）
中      華      民      國    八十九    年      六      月  十三    日
~B法院書記官  陳美華


司法院資訊處製作；財團法人民間司法改革基金會備份。
